# 合并报表问题-存货内部交易抵消

提问人：pieryao 时间：2010-03-11 10:27:03
合并报表问题-存货内部交易抵消 2007 年度： 编制抵消分录如下： 借：主营收入 1000 贷：主营成本 1000借：主营成本 200 贷：存货 200
2008 年度（全部未售出）： 需要对上期内部购进存货价值中包含的未实现内部销售损益的金额 200 抵消: 借：年初未分配利润 200贷：主营成本 200
问题：没有看明白为什么 2008 年抵消时，在减少年初未分配利润时（可以理解，为了保持与上期合并后的未分配利润余额相等），同时减少主营成本（无法理解）呢？

回答人：chenyiwei
回复 楼主 pieryao 的帖子如果下一年度末，上年度内部交易产生的存货全部或部分未对外出售的，抵销分录贷方应当是“存货”。 请注明你所引用的资料来源，以便查找。

回答人：chenyiwei
回复 ccsummer 的帖子
在全部出售的情况下，抵销分录借记营业收入，贷记营业成本，其中贷记营业成本包含了两部分：一是内部交易中的卖方在其个别报表上就该笔内部交易确认的营业成本；二是内部交易中的买方将标的货物对外出售时，其个别报表层面的营业成本因该笔内部利润的影响而多计的部分。在当期全部出售的情况下，这两者的合计恰好等于应抵销的内部营业收入。
所以，按照上述原理，如果内部销售的存货在期末并未全部出售，则抵销分录中贷记存货的金额应当是未售出的这部分存货对应的内部未实现利润，其余差额均贷记营业成本。此时贷记营业成本的金额由两部分构成：（ 1 ）内部交易中的卖方在其个别报表上就该笔内部交易确认的全部营业成本（并非仅针对未售出部分）；（ 2 ）内部交易中的买方将部分存货对外出售时其个别报表层面的营业成本虚增部分，即已实现对外销售的部分所对应的内部交易利润。

提问人：呼叫帮助 时间：2018-04-10 23:16:19
根据《企业会计准则第 33 号—合并财务报表》第三十六条，我是否可以这样理解？陈版 相比以前而言，之前合并抵消时少数股东损益按照子公司单体报表计算，内部未实现损益都是由母公司分担了，现在改为按照比例分担。只有在逆销时或非全资子公司对其他合并内主体销售时需要考虑，如果是顺销或是全资子公司对其他合并内主体销售者不考虑，因为不存在子公司少股东分担的问题，故应全额抵消归属于母公司所有者的净利润。

回答人：chenyiwei
可以这样理解。